```{r knitsetup, echo=FALSE, results='hide', warning=FALSE, message=FALSE, cache=FALSE}
opts_knit$set(base.dir='./', fig.path='', out.format='md')
opts_chunk$set(prompt=TRUE, comment='', results='markup')
# See yihui.name/knitr/options for more Knitr options.
##### Put other setup R code here


# end setup chunk
```
# Construindo/Atualizando os arquivos Markdown

1) Continuando a criação do livro, agora iremos usar a função **buildGitbook()** para criar arquivos Markdown (\*.md), a partir dos arquivos R Markdown (\*.Rmd):

```{r, eval=FALSE}
buildGitbook();
```

+ Essa função cria a pasta **_book**, que contém os arquivos *.html da versão Website do livro. E os arquivos:

```
.rmdbuild
references.md

section1/example1.md
section1/example2.md

section2/example1.md
```

**Importante!**: Essa função também serve para **atualizar** os arquivos Markdown quando você editar os arquivos R Markdown.

**Muito importante!!!**: Sempre que você for modificar o conteúdo do livro, sempre edite os arquivos R Markdown (\*.Rmd), pois eles são à base para a construção dos arquivos Markdown (\*.md) quando se usa o pacote ``Rgitbook``. Os únicos arquivos que fogem á essa regra são os ``README.md`` e o ``SUMMARY.md``, já que não possuem um equivalente R Markdown e portanto podem ser editados diretamente.
